# 请教陈老师：建造合同预计总收入的确认

提问人：yijunmin 时间：2012-07-16 10:28:45
陈老师，您好！一家施工企业，与业主签订的固定造价承包合同总额中包含有暂定金、奖励基金、计日工等项目，在预计合同总收入时，是否应去掉这些项目作为预计合同总收入按完工百分比法确认收入？

回答人：chenyiwei
建造合同准则对于索赔、奖励等能否构成合同收入的组成部分规定了基本条件，主要涉及对方是否很可能同意以及金额能否可靠计量。你可以根据这些指引结合你所遇到的案例的具体情况作出判断。